【裁判字號】    89,易,238
【裁判日期】    890822
【裁判案由】    竊盜等
【裁判全文】
臺灣基隆地方法院刑事判決                          八十九年度易字第二三八號
    公  訴  人  臺灣基隆地方法院檢察署檢察官
    被      告  甲○○
右列被告因竊盜案件，經檢察官提起公訴（八十九年度偵字第一二七二號），本院判
決如左：
    主  文
甲○○竊盜，處拘役參拾日，緩刑貳年。
扣案之鑰匙壹支沒收。
    事  實
一、甲○○意圖為自己不法之所有，於民國（下同）八十九年三月四日，在基隆市○○路五十巷一弄八號協和發電場宿舍停車場內，以自備之鑰匙，竊取乙○○所有
    車牌號碼ＧＭＴ─○六六號機車一部，得手後交由丙○○（經拘提未獲）收受使
    用。嗣於八十九年三月十日二十時許，丙○○騎乘該部贓車行經基隆市○○街二
    十三號前，為乙○○發覺而報警查獲，並扣得甲○○所有供竊取機車用之鑰匙一
    支。
二、案經基隆市警察局第一分局報請台灣基隆地方法院檢察署檢察官偵查起訴。
    理  由
一、訊據被告甲○○固坦承有將鑰匙交付同案被告丙○○發動上開機車並予使用乙情
    ，惟矢口否認有何竊盜犯行，辯稱：上開機車係友人「阿達」騎來放在協和發電
    場宿舍停車場內，因見同案被告丙○○無車可用，故將該機車借予丙○○做為代
    步使用云云。然查，右揭事實，業據被害人乙○○於警訊時指述失竊情節綦詳，
    並有贓物認領保管收據一紙附卷可稽，且扣得被告甲○○所有交付同案被告丙○○使用之機車鑰匙一支，而被告甲○○復無法提供所稱友人「阿達」之年籍以供
    查證，則是否有「阿達」之人已有可疑；又被告既未自所稱「阿達」處取得上開
    機車之鑰匙，如何能即刻以自己所有之鑰匙交付丙○○發動該部機車？足徵被告
    甲○○交付予同案被告丙○○收受之上開機車應係其以所有鑰匙行竊而來，否則
    同案被告丙○○為何能在停車場之眾多機車中，找到被告甲○○所稱之機車並以
    其交付之鑰匙發動使用？是被告上開所辯，純屬事後卸責諉過之詞，要無可採，
    事證明確，犯行洵堪認定。
二、核被告甲○○所為，係犯刑法第三百二十條第一項竊盜罪。爰審酌被告之品行、
    犯罪之動機、手段、目的、所生危害及犯罪後之態度等一切情狀，量處如主文所
    示之刑。查被告前未曾受有期徒刑以上刑之宣告，有本院被告全國前案紀錄表在
    卷可稽，其因一時圖便，短於思慮，致罹刑章，歷此偵審教訓，當知所警惕，而
    無再犯之虞，本院認所宣告之刑以暫不執行為適當，併諭知緩刑二年，以啟自新
    。扣案鑰匙一支為被告甲○○所有之物，業據被告供明在卷，雖其否認為行竊所
    用之物，惟揆諸前揭所述，該支鑰匙既可發動上開機車，顯係供被告行竊之用，
    爰併予宣告沒收。
據上論斷，應依刑事訴訟法第二百九十九條第一項前段，刑法第三百二十條第一項、
第七十四條第一款、第三十八條第一項第二款，罰金罰鍰提高標準條例第一條前段，
判決如主文。
本案經檢察官周啟勇到庭執行職務
中      華      民      國    八十九    年      八      月    二十二    日
                                臺灣基隆地方法院刑事第二庭
                                        法      官  林玉珮
右正本證明與原本無異。
對於本件判決如有不服，應於收受送達後十日內，向本院提出上訴書狀，上訴於臺灣
高等法院，並按他造當事人之人數附具繕本。
                                        書  記  官  莊怡麗
中      華      民      國    八十九    年      九      月      七      日
附錄論罪法條
刑法第三百二十條：
意圖為自己或第三人不法之所有，而竊取他人之動產者，為竊盜罪，處五年以下有期
徒刑、拘役或五百元以下罰金。
意圖為自己或第三人不法利益，而竊佔他人之不動產者，依前項之規定處斷。
前二項之未遂犯罰之。


司法院資訊處製作；財團法人民間司法改革基金會備份。
